【裁判字號】    94,易,340
【裁判日期】    950214
【裁判案由】    竊盜
【裁判全文】
臺灣宜蘭地方法院刑事判決               94年度易字第340號
    公  訴  人  臺灣宜蘭地方法院檢察署檢察官
    被      告  丁○○
上列被告因竊盜案件，經檢察官提起公訴（九十四年度偵字第二
三九五號），暨移送併辦（九十四年度偵字第二八八八號），本
院合議庭裁定由受命法官獨任進行簡式審判程序，爰不經通常程
序判決如下：
    主  文
丁○○連續於夜間侵入住宅竊盜，處有期徒刑捌月。
中國石油羅東站商店存根聯壹張上偽造之「羅志樺」簽名壹枚，
沒收之。
    事  實
一、丁○○基於意圖為自己不法所有之概括犯意，於附表所列時
    間及地點，以附表所示之方法先後竊得如附表所載各該被害
    人所有之財物。
二、丁○○前受僱於己○○之夫羅世樺，因而得悉己○○所有之
    第一銀行股份有限公司（下稱第一銀行）信用卡（卡號00
    00000000000000）均置於車牌號碼六七九─
    ＲＭ號營業用大貨車之車內置物箱，遂承前竊盜之概括犯意
    ，及為自己不法所有盜刷該張信用卡消費與利用自動付款設
    備詐取財物之犯意，於九十四年九月四日十四時三十分許，
    在宜蘭縣冬山鄉○○路四一五巷巷口，趁該部營業用大貨車
    車門未上鎖之際，徒手開啟車門入內自車內置物箱竊得己○○所有之前開第一銀行信用卡，並旋於同日十五時二十二分
    許，至宜蘭縣冬山鄉○○路○段四八二號冬山群英郵局自動
    櫃員機，利用插入己○○上揭第一銀行信用卡並輸入該張信
    用卡背面黏貼之預借現金交易密碼，藉使自動付款設備陷於
    錯誤而支付金錢之不正方法，使冬山群英郵局之自動提款設
    備陷於錯誤而支付其所詐領之新臺幣（下同）一千元後，再
    於同日二十一時四十一分許，持該張竊得之第一銀行信用卡
    前往宜蘭縣五結鄉○○路○段九十四號中國石油股份有限公
    司（下稱中國石油）羅東加油站加油後，使用該張竊得之第
    一銀行信用卡刷卡簽帳，並在中國石油羅東站商店存根聯之
    私文書上偽造「羅志樺」之簽名後，向中國石油羅東加油站
    行使之，表示同意依據信用卡附卡持卡人合約條件，按簽帳
    金額付款予發卡銀行之意思，致使中國石油羅東加油站一時
    不察而陷於錯誤，同意其以刷卡方式簽帳加油費用五十元，
    足以生損害於己○○、第一銀行及中國石油羅東加油站。嗣
    其再承前利用輸入己○○所有第一銀行預借現金密碼藉使自
    動付款設備陷於錯誤而支付金錢之概括犯意，再於同日二十
    一時五十二分許，至宜蘭縣宜蘭市○○路一號宜蘭火車站前
    之郵局自動櫃員機，以插入前揭第一銀行信用卡並輸入預借
    現金密碼之不正方法，使郵局自動提款設備陷於錯誤而支付
    其所詐領之一千元。然其於同日二十二時二十四分許，又前
    往宜蘭縣五結鄉○○路○段九號交通部公路總局宜蘭監理站
    門口之自動櫃員機，欲以相同手法預借現金一千元時，因第
    一銀行承辦人員已向己○○確認是否使用信用卡預借現金而
    悉上情，旋即取消該次預借現金之交易並沒入己○○遭竊之
    前開第一銀行信用卡。
三、案經宜蘭縣警察局及宜蘭縣警察局羅東分局報告臺灣宜蘭地
    方法院檢察署檢察官偵查起訴暨移送併辦。
    理  由
一、上開事實，迭據被告丁○○於警詢及偵審中到庭供認不諱，
    核與被害人甲○○、乙○○、戊○○、丙○○及己○○分別
    於警詢時指證情節吻合一致，亦經證人即聯強電訊聯盟羅東
    店店員何瑞玲、晟閎通訊羅東店店員劉月美於警詢中證述綦
    詳，復有被告丁○○簽立之中古手機買賣契約書、通聯調閱
    查詢單、被害人己○○所有之第一銀行信用卡（卡號000
    0000000000000）消費明細表及被告丁○○偽
    造「羅志樺」簽名之中國石油羅東站商店存根聯附卷可稽，
    堪認被告之自白均與真實相符，皆可採憑。本件事證已臻明
    確，被告丁○○所為之各該犯行咸足認定，均應依法論科。
二、按簽帳單係以文字為一定之意思表示，具有存續性且屬法律
    上有關係之事項，應認屬私人製作之私文書。核被告丁○○
    於附表編號一、三所示及如事實欄二所載之行為，均係犯刑
    法第三百二十條第一項之竊盜罪，而其於附表編號二所載之
    行為，則係犯刑法第三百二十一條第一項第一款之夜間侵入
    住宅竊盜罪。而其所為之四次竊盜犯行，時間緊接，方法相
    同且觸犯基本構成要件相同之罪，顯係基於概括犯意反覆為
    之，應依刑法第五十六條連續犯之規定，論以一重之刑法第
    三百二十一條第一項第一款之夜間侵入住宅竊盜罪處斷，並
    依法加重其刑。又被告丁○○持被害人己○○所有之第一銀
    行刷卡加油，致使中國石油羅東站陷於錯誤而同意其以刷卡
    方式消費以遂其得財之結果，足以生損害於己○○、第一銀
    行及中國石油羅東站之行為，係犯刑法第二百十六條、第二
    百十條行使偽造私文書罪及同法第三百三十九條第一項詐欺
    取財罪。其在簽帳單上偽造「羅志樺」簽名，因屬偽造私文
    書之階段行為，應同與其偽造私文書之低度行為，併為其偽
    造簽帳單後向中國石油羅東站行使之行使偽造私文書高度行
    為所吸收，不另論罪。惟其此部分所犯之上開二罪間，因具
    有方法、目的關係，應依刑法第五十五條後段牽連犯之規定
    論以行使偽造私文書之一罪。另被告丁○○以輸入被害人己○○第一銀行信用卡預借現金密碼之不正方式，使自動付款
    設備陷於錯誤而詐得金錢之所為，則係犯刑法第三百三十九
    條之二第一項利用自動付款設備詐欺罪。而其先後二次利用
    自動付款設備詐欺之犯行，亦為時間緊接，手法相同且觸犯
    基本構成要件相同之罪名，顯係基於概括犯意反覆為之，應
    依刑法第五十六條連續犯之規定論以一罪並加重其刑。然其
    所犯前述連續於夜間侵入住宅竊盜、行使偽造私文書及連續
    利用付款設備詐欺等三罪間，因具有方法、目的之關係，應
    依刑法第五十五條後段牽連犯之規定，論以一重之刑法第三
    百二十一條第一項第一款之夜間侵入住宅竊盜處斷。公訴人
    移送併辦之事實，因與起訴之竊盜事實間，具有連續犯及牽
    連犯之裁判上一罪關係如前述，自為起訴範圍效力所及而應
    由本院併予審究，附此敘明。審酌被告年輕力壯，竟不思循
    正當途徑獲取財富，反屢屢行竊他人財物變賣得財花用，更
    盜刷他人信用卡與預借現金花用，情節匪淺，惟念其坦承犯
    行，態度良好，再參酌其犯罪動機、目的、手段與造成社會
    整體防衛機制損害程度及各該被害人整體財產法益尚非鉅大
    等一切情狀，爰酌情量處如主文所示之刑，以示警懲。
三、被告丁○○在中國石油羅東站刷卡加油後，偽造「羅志樺」
    簽名之簽帳單商店存根聯一紙，雖未扣案，然其上由被告丁○○偽造之「羅志樺」簽名一枚，因無證據證明業已滅失而
    不存在，自仍應對該張商店存根聯上被告偽造之「羅志樺」
    簽名一枚，依刑法第二百十九條之規定，不論屬於犯人與否
    ，併予宣告沒收之。
據上論斷，應依刑事訴訟法第二百九十九條第一項前段，刑法第
五十六條、第二百十六條、第二百十條、第三百二十一條第一項
第一款、第三百三十九條第一項、第三百三十九條之二第一項、
第五十五條後段、第二百十九條，罰金罰鍰提高標準條例第一條
前段，判決如主文。
本案經檢察官賴慶祥到庭執行職務
中    華    民    國    95    年    2     月    14    日
                  臺灣宜蘭地方法院刑事第三庭
                      法  官  陳  嘉  年
以上正本證明與原本無異。
如不服本判決應收受本判決後10日內向本院提出上訴書狀，其未
敘述上訴理由者，並得於提起上訴後10日內向本院補提理由書狀
 (均須按他造當事人之人數附繕本)「切勿逕送上級法院」。
                      書記官  詹  玉  惠
中    華    民    國    95    年    2     月    15    日
附錄本院論罪科刑法條全文
刑法第二百十條
偽造、變造私文書，足以生損害於公眾或他人者，處五年以下有
期徒刑。
刑法第二百十六條
行使第二百十條至第二百十五條之文書者，依偽造、變造文書或
登載不實事項或使登載不實事項之規定處斷。
刑法第三百二十一條第一項第一款
犯竊盜罪而有左列情形之一者，處六月以上、五年以下有期徒刑
：
一  於夜間侵入住宅或有人居住之建築物、船艦或隱匿其內而犯
之者。
刑法第三百三十九條第一項
意圖為自己或第三人不法之所有，以詐術使人將本人或第三人之
物交付者，處五年以下有期徒刑、拘役或科或併科一千元以下罰
金。
刑法第三百三十九條之二第一項
意圖為自己或第三人不法之所有，以不正方法由自動付款設備取
得他人之物者，處三年以下有期徒刑、拘役或一萬元以下罰金。
附表
┌──┬────┬──────┬───┬──────┬─────┬───┐
│編號│時    間│地        點│被害人│竊得財物    │竊取方法  │ 法條 │
├──┼────┼──────┼───┼──────┼─────┼───┤
│一  │九十四年│宜蘭縣羅東鎮│甲○○│ＯＫＷＡＰ牌│趁被害人不│刑法第│
│    │五月九日│民族路三十五│      │三六一型（序│注意之際，│三百二│
│    │十九時許│號美容院內  │      │號三五四六五│徒手竊取被│十條第│
│    │之夜間  │            │      │八０００一０│害人置於店│一項  │
│    │        │            │      │八九一七）行│內之行動電│      │
│    │        │            │      │動電話一支  │話。得手後│      │
│    │        │            │      │            │將竊得之行│      │
│    │        │            │      │            │動電話持往│      │
│    │        │            │      │            │址設宜蘭縣│      │
│    │        │            │      │            │羅東鎮之聯│      │
│    │        │            │      │            │強電訊聯盟│      │
│    │        │            │      │            │羅東店變賣│      │
│    │        │            │      │            │，得款一千│      │
│    │        │            │      │            │三百元    │      │
├──┼────┼──────┼───┼──────┼─────┼───┤
│二  │九十四年│宜蘭縣冬山鄉│乙○○│幻象Ｘ５（序│徒手侵入被│刑法第│
│    │五月九日│義成路四八三│      │號三五０八二│害人住處，│三百二│
│    │二十時許│巷二十二號  │      │五三五二七四│竊取被害人│十一條│
│    │之夜間  │            │      │八六八一）行│置於客廳桌│第第一│
│    │        │            │      │動電話一支  │上之左列行│項第一│
│    │        │            │      │            │動電話一支│款    │
│    │        │            │      │            │。得手後於│      │
│    │        │            │      │            │九十四年五│      │
│    │        │            │      │            │月十一日十│      │
│    │        │            │      │            │三時許，持│      │
│    │        │            │      │            │往址設宜蘭│      │
│    │        │            │      │            │縣羅東鎮晟│      │
│    │        │            │      │            │閎通訊羅東│      │
│    │        │            │      │            │店出售，得│      │
│    │        │            │      │            │款二百元  │      │
├──┼────┼──────┼───┼──────┼─────┼───┤
│三  │九十四年│宜蘭縣宜蘭市│戊○○│戊○○置於床│利用借住被│刑法第│
│    │六月十二│中山路二段四│丙○○│鋪之零錢一百│害人租屋處│三百二│
│    │日十三時│一二號旁之鐵│      │三十元及李正│之機會，徒│十條第│
│    │許      │皮屋內      │      │宏置於桌上之│手竊取被害│一項  │
│    │        │            │      │皮包內現金二│人戊○○及│      │
│    │        │            │      │百元        │丙○○置於│      │
│    │        │            │      │            │房間內之金│      │
│    │        │            │      │            │錢        │      │
└──┴────┴──────┴───┴──────┴─────┴───┘


司法院資訊處製作；財團法人民間司法改革基金會備份。
